臺灣高等法院民事判決
111年度原訴字第1號
原      告  A女      真實姓名年籍及住所均詳卷
訴訟代理人  游家雯律師
被      告  乙○○


追 加被 告  甲○○  

上列當事人間侵權行為損害賠償事件，原告對被告乙○○提起刑事
附帶民事訴訟，經本院刑事庭裁定移送前來（110年度附民字第4
52號），原告並追加甲○○為被告，本院於111年6月21日言詞辯論
終結，判決如下：
    主      文
被告應連帶給付原告新臺幣捌拾伍萬肆仟柒佰捌拾陸元，及自民
國一一一年三月二日起至清償日止，按年息百分之五計算之利息
。
原告其餘之訴及假執行之聲請均駁回。
訴訟費用由被告連帶負擔百分之五十五 ，餘由原告負擔。 
    事實及理由
壹、程序方面：
　　按第二審訴之變更或追加，非經他造同意不得為之，但請求
    之基礎事實同一、擴張或減縮應受判決事項之聲明者，不在
    此限，民事訴訟法第446條第1項、第255條第1項第2款、第3
    款定有明文。本件原告原列乙○○（下稱其名）為被告，請求
    乙○○給付新臺幣（下同）153萬3,100元本息，嗣於民國111
    年2月23日具狀追加甲○○（下稱其名，與乙○○合稱被告）為
    被告，聲明請求被告連帶給付原告155萬4,786元本息。核其
    追加前後之主張，均係基於被告於110年3月11日共同侵入原
    告住宅並為侵權行為之同一基礎事實，並就其損害金額為擴
    張。依前開規定，應予准許。
貳、實體方面：
一、原告主張：被告於000年0月00日凌晨0時許，行經臺北市○○
    區○○○路某址時，見酒醉之原告由計程車司機陪同返回該址
    住處，竟共同以Line通訊軟體討論如何支開計程車司機，並
    待計程車司機離開後，共同尾隨原告上樓侵入原告住處，並
    趁原告酒醉未能及時發覺之際，共同竊取或破壞原告之財物
    、盜刷原告之信用卡、手機，致原告受有如附表所示共計5
    萬4,786元之財產上損害。又甲○○眼見乙○○與原告同在床上
    ，復聽到原告撞到牆角的聲音，竟無視原告命被告離開之要
    求，未加以制止乙○○之行為，反而先行離去並容留乙○○對原
    告續行強制性交及傷害行為，顯係共同故意侵害原告之性自
    主決定權、健康權、身體權，並以背於善良風俗之方法，加
    損害於原告，原告受有莫大的痛苦及恐懼，自得請求精神慰
    撫金150萬元。爰依侵權行為之法律關係，求為命被告應連
    帶給付原告155萬4,786元，及自111年3月2日起至清償日止
    ，按年息5%計算利息之判決，並陳明願供擔保請准宣告假執
    行。
二、乙○○辯稱：伊對於有竊盜、損害原告財物、性侵原告未遂之
    事實，及原告主張之財產損害金額不爭執；甲○○辯稱：伊與
    乙○○共同侵入原告住處後，僅有與乙○○共同竊取財物，且伊
    先行離開，離開時並不知乙○○留下來要做什麼，伊未性侵害
    或傷害原告等語。被告均答辯聲明：原告之訴及假執行之聲
    請均駁回。
三、按因故意或過失，不法侵害他人權利者，負損害賠償責任；
    又不法侵害他人之身體、健康、名譽、自由、信用、隱私、
    貞操，或不法侵害其他人格法益而情節重大者，被害人雖非
    財產上之損害，亦得請求賠償相當之金額；數人共同不法侵
    害他人之權利者，連帶負損害賠償責任；造意人及幫助人，
    視為共同行為人，民法第184條第1項前段、第185條第1項前
    段、第2項、第195條第1項分別定有明文。又加害人於共同
    侵害權利之目的範圍內，各自分擔實行行為之一部，而互相
    利用他人之行為，以達其目的者，仍不失為共同侵權行為人
    ，應對於全部所發生之結果，連帶負損害賠償責任。
四、本件原告主張之事實，有卷附刑事判決足參（本院卷第7頁
    至第13頁），復為被告所不爭執（本院卷第109頁至第111頁
    ），自堪信為真實。是原告主張被告共同侵害其財產權，致
    其受有5萬4,786元之財產損害，被告應就此部分損害負連帶
    賠償責任等語，即屬有據。
五、關於原告請求被告就其遭性侵、傷害部分連帶賠償精神慰撫
    金乙節，甲○○雖以前詞置辯，惟查：
　㈠甲○○於偵查中陳稱：伊與乙○○經過原告住處樓下時，看到原
    告喝醉酒，有看到計程車司機幫原告開門，原告進入大樓後
    ，伊與乙○○就去敲大門要求進入原告住處，因為原告喝得很
    醉所以同意伊等進入，進入後因原告酒醉一直拐來拐去，乙
    ○○就扶著原告坐在床上，原告一直哭，很生氣的叫伊等離開
    ，伊就先離開，沒看到後續乙○○對原告做什麼，當時原告的
    精神狀態是很難過、失落的感覺，而且喝得很醉，伊有聽到
    原告撞到牆角的聲音等語（本院卷第55頁至第59頁、第73頁
    至第75頁），參以被告於進入原告住處前互相以Line通訊軟
    體對話表示「計程車在門口，你假裝去坐車，我帶她離開，
    再過來啊」、「他（計程車）一直不開走，你趕快先假裝走
    掉，計程車才會離開」、「計程車要看她（原告）進去啊、
    你假裝過來是她的男人」、「我沒辦法他（計程車）有注意
    我」（本院卷第51頁），可見被告係共謀進入原告住處，並
    互相討論、商議如何支開送原告回家的計程車司機或如何配
    合進入。又原告既為客觀上一望即知飲酒至醉之女性，顯然
    並非清醒，衡情其判斷力及保護自己的能力均處於低落之狀
    態，被告均為成年男性，明知依原告當時的狀況欠缺保護自
    己的能力，仍共謀進入原告住處，並於共同侵入住宅、竊盜
    得逞後，甲○○明知原告已命其等離去，且原告心情低落、狀
    況不佳、復經乙○○扶坐於床上，甚至已聽見原告的哭聲及撞
    擊牆角的聲音，竟仍容任乙○○繼續留在原告住處，則後續乙
    ○○對原告所為性侵及傷害行為之發生，顯然有甲○○之幫助與
    協力，且其發生亦不違背甲○○之本意，依上開說明，甲○○就
    原告遭性侵、傷害部分，亦屬共同行為人，原告主張甲○○就
    其此部分損害應與乙○○連帶負賠償責任等語，即可信取。
　㈡復按不法侵害他人之人格權，被害人受有非財產上損害，請
    求加害人賠償相當金額之慰撫金時，法院對於慰撫金之量定
    ，應斟酌實際加害情形、所造成之影響、被害人痛苦之程度
    、兩造之身份地位、經濟情形及其他一切狀況，以核定相當
    數額（最高法院47年台上字第1221號、51年台上字第223號
    判例意旨參照）。茲審酌原告為大學肄業，從事行政工作，
    被告為國中、高中肄業，均做粗工，日薪1,000元至1,200元
    （本院卷第111頁），及原告、乙○○名下均無財產，甲○○名
    下財產有汽車一輛（本院卷第133頁至第143頁稅務電子閘門
    財產所得資料參照），併審酌被告明知原告飲酒至醉，判斷
    力及保護自己的能力均甚為低落，竟蓄意躲避護送原告回住
    處的計程車司機，而共同、協力為侵入住宅、竊盜、性侵、
    傷害之行為，原告心理因此所遭受之衝擊、刺激、不安全感
    、恐懼感當甚為強烈，堪認其因此承受精神上巨大的痛苦。
    綜酌前揭兩造之身分、地位、經濟狀況及被告不法行為之嚴
    重性、原告受侵害程度等一切情況，認原告得請求被告連帶
    賠償之精神慰撫金，應以80萬元為適當。原告就此金額範圍
    內所為請求，應屬有據；逾此範圍所為請求，則非有據。
六、綜上所述，原告依侵權行為之法律關係，請求被告連帶給付
    85萬4,786元（財產損害5萬4,786元、精神慰撫金80萬元）
    ，及自111年3月2日（即追加被告暨準備狀繕本送達翌日，
    本院卷第99頁、第103頁、第182頁）起至清償日止，按年息
    5%計算之利息部分，洵屬有據，應予准許，逾此範圍之請求
    ，非屬正當，應予駁回。又本件兩造敗訴之金額均未逾150
    萬元，一經本院判決即告確定，無假執行之必要，至原告其
    餘敗訴部分，其假執行之聲請即失所附麗，併駁回之。
七、本件事證已臻明確，兩造其餘之攻擊或防禦方法及所用之證
    據，經本院斟酌後，均認不足以影響本判決之結果，爰不逐
    一論列，附此敘明。
八、據上論結，原告之訴為一部有理由，一部無理由，依民事訴
    訟法第79條、第85條第2項，判決如主文。
中　　華　　民　　國　　111 　年　　7 　　月　　5 　　日
                  民事第三庭    
                      審判長法  官  王怡雯
                            法  官  王育珍
                            法  官  吳素勤
正本係照原本作成。
不得上訴。
本件正本關於被隱蔽人之身分資料係依性侵害犯罪防治法第12條
第2項之規定隱蔽之。
中　　華　　民　　國　　111 　年　　7 　　月　　5 　　日

  　　　　　　　　　　　　　書記官  劉育妃

附表：
編號 被告侵害原告財產權之行為 原告損害金額(新臺幣)  1 竊取現金 1,000元  2 竊取現金 200元  3 盜刷原告中國信託信用卡 1萬5,098元  4 盜刷原告第一銀行信用卡 550元  5 盜刷原告第一銀行信用卡 38元  6 以原告手機購買遊戲點數 3,000元  7 以原告手機消費 1,000元  8 以原告手機消費 1,000元  9 破壞原告手機 3萬2,900元 小計  5萬4,786元